【裁判字號】    91,訴,2401
【裁判日期】    920102
【裁判案由】    違反商標法等
【裁判全文】
臺灣臺中地方法院刑事判決                        九十一年度訴字第二四一號
    公  訴  人  臺灣臺中地方法院檢察署檢察官
    被      告  戊○○
右列被告因違反商標法等案件，經檢察官提起公訴（九十一年度偵字第七一五七號）
，本院判決如左：
    主  文
戊○○連續行使偽造私文書，足以生損害於他人，處有期徒刑玖月。緩刑參年。
扣案如附表所示之物品均沒收。
    事  實
一、戊○○前於民國（下同）八十九年間，因違反商標法案件，經本院以八十九年度
    易字第一九八九號判處拘役八十日，於八十九年十月十一日經易科罰金執行完畢
    （未構成累犯），竟仍不知悔改。明知如附件所示之「ＮＩＫＥ」及圖、「ａｄ
    ｉｄａｓ」及圖、「ＬＥＶＩＳ」及圖等商標名稱及圖樣，分別係經必爾斯蘭基
    股份有限公司、臺灣乙○○○股份有限公司、丙○○○國際有限公司，依法向我
    國經濟部中央標準局（現改制為智慧財產局）申請註冊取得商標專用權，核准使
    用於靴鞋類、冠帽、衣服等其他應屬本類之商品，並為相關大眾所共知之著名商
    標，其商標名稱專用權期間分別為如附件所示之期間，其等於商標專用期間內享
    有禁止他人於相同或類似商品為相同或類似使用之排他性權利，目前仍於商標專
    用期間。竟基於意圖販售仿冒著名商標「ＮＩＫＥ」、「ａｄｉｄａｓ」、「Ｌ
    ＥＶＩＳ」之商品以獲利之概括犯意，自九十年十月間某日起，在臺中市○○路
    四十五巷三十三號、三十五號所經營之東品企業有限公司，及臺中縣豐原市○○
    路八十八號所經營之豐源名店內，將其向臺北市松山區五分埔真實姓名、年籍均
    不詳，綽號「阿城」之成年男子，或其自行自韓國帶回，每件長褲新臺幣（下同
    ）五十元、每打十二雙之襪子七十元、及每個背包價格不詳等代價，購入如附表
    編號十、十一、十二所示之仿冒「ＬＥＶＩＳ」及圖等商標名稱及圖樣之長褲、
    襪子及背包，其中如附表編號十所示之仿冒長褲，在長褲背面之口袋上，及如附
    表編號十二所示之背包上，另以標籤紙及皮革虛偽記載標示「Levi  Strass &
    Co. State of Californinia U.S.A」字樣，表示該等長褲、背包係由丙○○○
    國際有限公司所生產出品字樣，為該公司出品用意之證明，再以每件長褲五百九
 十九元，買一送一，每個背包五百九十九元之價格，連續出售予不特定之人（其
    中襪子的部分尚未出售），足以使消費大眾誤認該長褲、背包係丙○○○國際有
    限公司所生產，而生損害於丙○○○國際有限公司；另於上開時間，向臺中縣大
    里市真實姓名、年籍均不詳，綽號「傅仔」之成年男子、臺中縣清水鎮真實姓名
    、年籍均不詳，綽號「清水仔」之成年男子、及彰化縣社頭鄉○○路真實姓名、
    年籍均不詳，綽號「張仔」之成年男子等人，及其自泰國所自行帶回，每件外套
    一百元、每頂帽子二十元至五十九元不等、每件Ｔ恤四十元、每件運動褲四十元
    、每個背包二百元、每個手機套二十元等代價，購入如附表編號一至九所示之仿
    冒「ＮＩＫＥ」、「ａｄｉｄａｓ」及圖等商標名稱及圖樣之外套、帽子、Ｔ恤
    、運動褲、背包、手機套等物品，再以每件外套一百九十九元，每頂帽子九十九
    元、每件Ｔ恤九十九元、每件運動褲九十九元、每個背包五百九十九元之價格，
    連續出售予不特定之人。嗣九十一年一月三十日上午十時三十分許，經法務部調
    查局臺中縣調查站，在臺中縣豐原市○○路八十八號、臺中市○○路四十五巷三
    十三號及三十五號查獲，並扣得如附表所示之物品。
二、案經必爾斯蘭基股份有限公司、臺灣乙○○○股份有限公司、丙○○○國際有限
    公司訴由法務部調查局臺中縣調查站報告臺灣臺中地方法院檢察署檢察官偵查起
    訴。
    理  由
一、訊據被告戊○○對於上開時、地，確實購入如附表所示物品出售等情坦承不諱，
    惟矢口否認有何違反商標法及行使偽造私文書等犯行，辯稱：伊不知該等物品為
    仿冒品云云。然查：
（一）如附件所示之「ＮＩＫＥ」及圖、「ａｄｉｄａｓ」及圖、「ＬＥＶＩＳ」及
      圖等商標名稱及圖樣，分別係經告訴人必爾斯蘭基股份有限公司、臺灣乙○○○股份有限公司、丙○○○國際有限公司，依法向我國經濟部中央標準局（現
      改制為智慧財產局）申請註冊取得商標專用權，核准使用於靴鞋類、冠帽、衣
      服等其他應屬本類之商品，並為相關大眾所共知之著名商標，其商標名稱專用
      權期間分別為如附件所示之期間，其等於商標專用期間內享有禁止他人於相同
      或類似商品為相同或類似使用之排他性權利，目前仍於商標專用期間乙節，業
      據告訴人公司代理人劉騰遠律師、曾筱茜律師等陳明在卷，並有經濟部認許證
      、公司執照、中央標準局商標註冊證等資料在卷可憑，則告訴人必爾斯蘭基股
      份有限公司、臺灣乙○○○股份有限公司、丙○○○國際有限公司確享有如附
      件所示之「ＮＩＫＥ」及圖、「ａｄｉｄａｓ」及圖、「ＬＥＶＩＳ」及圖等
      商標名稱及圖樣之商標專用權。
（二）扣案如附表所示之物品係仿冒品乙情，業經告訴人必爾斯蘭基股份有限公司之
      代理人劉騰遠律師、告訴人臺灣乙○○○股份有限公司、丙○○○國際有限公
      司之代理人曾筱茜律師於本院審理時指述綦詳。且扣案如附表編號一至六所示
      之物品，係仿冒「ＮＩＫＥ」及圖之商標品稱及圖樣之仿冒品，業經告訴人甲○○○○公司之財務部副理趙君琦勘驗及鑑定認：該等物品均無正確包裝、正
      確型號，及正確材質標示，確係仿冒品；扣案如附表編號七至九所示之物品，
      係仿冒「ａｄｉｄａｓ」及圖之商標品稱及圖樣之仿冒品，亦據告訴人臺灣乙○○○公司產品副理林麗雯勘驗及鑑定認：帽頭Ｌｏｇｏ規格不符、釦具均無
      Ｌｏｇｏ與真品不符、帽內沿商標不符規定、手機帶上商標使用不符規定、長
      袖外套商標使用錯誤、外套材質與真品不同、外套Ｌｏｇｏ規格不符，確係仿
      冒品；再扣案如附表編號十至十二所示之物品，係仿冒「ＬＥＶＩＳ」及圖之
      商標品稱及圖樣之仿冒品，則據告訴人丙○○○國際有限公司之品牌部副理馮
      秀鈴勘驗及鑑定認：長褲內無洗濯標與工廠出品號碼、襪子包裝不符、包裝與
      內容物標示不同、背包印製年份與正品不同，確係仿冒品，有鑑定報告書各乙
      份、查扣物品照片數幀在卷可憑，及扣案如附表所示之物品可稽。則扣案如附
      表所示之背包、衣服、襪子、帽子、手機套等物品確為仿冒品，允無疑義。
（三）被告雖於本院審理時辯稱：伊不知該等物品係仿冒品云云。惟查：上揭扣案物
      品確係仿冒品，已如前述。而被告於偵查中曾陳稱：伊並無扣案物品買進之憑
      證，亦未留下買入之憑證（見偵查卷第八十三頁背面）等語，且參以被告亦自
      承已從事服飾業買賣約四、五年之時間諸情以觀，若扣案之物品確係正品，有
      合法正當來源，則被告理應知悉其所進貨廠商之資料，然被告自偵查及本院審
      理時，就提供貨物來源之人僅知行動電話號碼、綽號，均不知該等人之確實年
      籍、住所等資料等情（被告雖稱綽號「阿城」之人，即為其所提供之證人丁○○，然經本院傳喚丁○○並未到庭），則該等物品是否為正品，顯有疑問。再
      依被告所稱，扣案物品之售價，與告訴人等所提供之真品市面售價，其間相差
      一百餘元至一千餘元不等，亦徵扣案之物品確係仿冒物品。再被告於偵查中亦
      曾出具自白聲明書，其內載明其於購進如附表所示之商品時，即知所購進之商
      品全係仿冒商品無訛，有該自白聲明書乙紙在卷可憑（見偵查卷第八十七頁）
      。則被告前開所辯，尚不足採信。
（四）另按文書為意思表示之方法。文書既在表示一定之意思，自須以一定之方法表
      現，使人類之感官能知悉之，否則不符文書之涵義。其表現方法通常不外為文
      字、象形（即圖畫或圖樣）或符號，並附著於一定媒介之上。而刑法上所稱之
      文書，限於足以表彰法律上權利義務或事實證明，或足以產生法律上權利義務
      關係或事實之意思表示。刑法偽造文書罪所要保護者，為基於法律關係而制作
      之文書，亦即表彰某一法律關係、某一法律事實或達成某一法律目的而制作之
      文書。故在紙上或物品上之文字、符號、圖畫、照像，依習慣或特約，足以為
      表示其用意之證明者，及以錄音、錄影或電磁紀錄藉機器或電腦之處理所顯示
      之聲音、影像或符號，足以為表示其用意之證明者，依八十六年十月八日修正
      後刑法第二百二十條第一項、第二項規定，均以文書論。本件被告所販賣如附
      表編號十、十二所示之長褲及背包仿冒物品，如附表編號十所示之仿冒長褲，
      在長褲背面之口袋上，及如附表編號十二所示之背包上，另以標籤紙及皮革虛
      偽記載標示「Levi  Strass &  Co. State of Californinia U.S.A」字樣，
      以表示該等長褲、背包係由丙○○○國際有限公司所生產出品字樣，為該公司
      出品用意之證明，如此即應該當刑法第二百二十條第二項之準文書。被告將仿
      冒之該等仿冒商品交付予不特定人，行使前開準文書，乃足以生損害於告訴人
      丙○○○國際有限公司應屬行使偽造準私文書之行為。
（五）綜上所述，被告前揭所辯，不過臨訟飾卸之詞，尚不足採信。本件事證明確，
      被告犯行堪以認定，應予依法論科。
二、被告基於意圖販售仿冒標示相同如附件所示「ＮＩＫＥ」及圖、「ＡＤＩＤＡＳ
    」及圖、「ＬＥＶＩＳ」及圖之商標名稱及圖樣之衣服、帽子、背包等物品以獲
    取非法利益，係犯商標法第六十三條之販賣仿冒商標商品罪。被告就販賣附表編
    號十、十二所示之長褲、背包，其上標示「Levi  Strass &  Co. State of
    Californinia U.S.A」字樣，表示由丙○○○國際有限公司所生產出品部分，則
    係犯刑法第二百十六條、第二百十條、第二百二十條第二項之行使偽造準私文書
    罪。被告多次販賣仿冒商標商品而違反商標法及行使偽造準私文書之犯行，均時
    間緊接，且所觸犯犯罪構成要件均相同之罪名，顯係各基於概括犯意而反覆為之
    ，均為連續犯，各應依刑法第五十六條之規定，論以一罪，並加重其刑。被告以
    一販賣商標商品之行為而觸犯上開二罪名，為想像競合犯，應依刑法第五十五條
    規定，從情節較重之以行使偽造私文書罪處斷。爰審酌被告前於八十九年間，已
    因違反商標法案件，經本院論罪科刑，再為本件犯行，其為謀生計，而以販售仿
    冒他人享有商標專用權之衣服、帽子、背包等商品，以獲取非法利益，侵害商標
    專用權人，助長仿冒品充斥市面，危害我國之國際形象，且販售時間達四月，犯
    罪之所得非微，對於商標專用權人造成相當之危害，惟考及被告於本院審理中坦
    承部分犯行等一切情狀，量處如主文所示之刑，以示懲儆。末查：被告前未曾受
    有期徒刑以上刑之宣告，有臺灣高等法院被告全國前案紀錄表乙紙在卷可按，且
    被告因一時失慮，貪圖繩利，經此教訓，當知警惕而信無再犯之虞，本院綜核上
    開諸情，認對其宣告之刑，以暫不執行為適當，併予宣告緩刑三年，以啟自新。
三、扣案如附表所示之仿冒如附件所示商標之物品，均係被告所有用以販售之仿冒物
    品，不問屬於被告與否，爰依商標法第六十四條之規定，併予諭知沒收。又扣案
    之應收帳款統計表一本、銷貨帳本一本、估價單三本，雖係被告所有之物品，然
    被告於本院審理時陳稱：本件扣案物品數量不大，都是伊留著店面販賣，並未批
    發給他人，而該等統計表、銷貨帳本及估價單是用來紀錄伊賣給他人的紀錄，該
    等物品與本件無關（見本院九十一年十二月十六日審理筆錄）等語，此部分既與
    本案無涉，是就此部分爰不為沒收之諭知，併此敘明。
據上論斷，應依刑事訴訟法第二百九十九條第一項前段，商標法第六十三條、第六十
四條，刑法第十一條前段、第五十六條、第二百二十條第二項、第二百十條、第二百
十六條、第五十五條、第七十四條第一款、第三十八條第一項第二款，罰金罰鍰提高
標準條例第二條，判決如主文。
中      華      民      國    九十二    年      一      月      二      日
                                     臺灣臺中地方法院刑事第六庭
        法  官  劉麗瑛
右正本證明與原本無異。
如不服本判決，應於送達後十日內向本院提出上訴狀（須附繕本），上訴於臺灣高等
法院臺中分院。
                                         書記官
中      華      民      國    九十二    年      一      月      二      日
附錄論罪科刑法條
中華民國刑法第二百二十條
在紙上或物品上之文字、符號、圖畫、照像，依習慣或特約，足以為表示其用意之證
明者，關於本章及本章以外各罪，以文書論。
錄音、錄影或電磁紀錄，藉機器或電腦之處理所顯示之聲音、影像或符號，足以為表
示其用意之證明者，亦同。
稱電磁紀錄，指以電子、磁性或其他無法以人之知覺直接認識之方式所製成之紀錄，
而供電腦處理之用者。
中華民國刑法第二百一十條
偽造、變造私文書，足以生損害於公眾或他人者，處五年以下有期徒刑。
中華民國刑法第二百一十六條
行使第二百十條至第二百十五條之文書者，依偽造、變造文書或登載不實事項或使登
載不實事項之規定處斷。
商標法第六十三條
明知為前條商品而販賣、意圖販賣而陳列、輸出或輸入者，處一年以下有期徒刑、拘
役或科或併科新臺幣五萬元以下罰金。
【附表】
┌───┬──────────────────────┬────────┐
│編號  │         物品名稱                           │     數量       │
├───┼──────────────────────┼────────┤
│一    │仿冒NIKE帽子（含毛線帽、運動帽等）          │四九三頂        │
├───┼──────────────────────┼────────┤
│二    │仿冒NIKEＴ恤                                │六十一件        │
├───┼──────────────────────┼────────┤
│三    │仿冒NIKE外套                                │十六件          │
├───┼──────────────────────┼────────┤
│四    │仿冒NIKE運動褲                              │二十一件        │
├───┼──────────────────────┼────────┤
│五    │仿冒NIKE背包                                │四十二個        │
├───┼──────────────────────┼────────┤
│六    │仿冒NIKE手機套                              │十個 │
├───┼──────────────────────┼────────┤
│七    │仿冒adidas外套                              │六件            │
├───┼──────────────────────┼────────┤
│八    │仿冒adidas帽子（含棒球帽、毛線帽等）        │一三九頂        │
├───┼──────────────────────┼────────┤
│九    │仿冒adidas手機套                            │十五個          │
├───┼──────────────────────┼────────┤
│十    │仿冒LEVIS長褲                               │五十九件        │
├───┼──────────────────────┼────────┤
│十一  │仿冒LEVIS襪子                               │二八六雙        │
├───┼──────────────────────┼────────┤
│十二  │仿冒LEVIS背包                               │一個            │
└───┴──────────────────────┴────────┘


司法院資訊處製作；財團法人民間司法改革基金會備份。
